臺灣高雄地方法院刑事判決　　　　　　　　　　　　　九十年度交簡上字第九八號
　　上　訴　人　甲○○
　　即　被　告
右列上訴人因公共危險案件，不服臺灣高雄地方法院高雄簡易庭民國九十年九月二十
一日九十年度雄交簡字第一一九六號簡易判決（臺灣高雄地方法院檢察署檢察官聲請
簡易判決處刑書案號：九十年度偵字第一五０五七號），提起上訴，本院管轄之第二
審合議庭判決如左：
    主    文
上訴駁回。
    事    實
一、甲○○於民國八十八年間，曾因違反商業登記法經臺灣高雄地方法院高雄簡易庭
    判處有期徒刑三月確定，於八十九年一月五日執行完畢。詎仍不知悔改，自民國
    九十年八月三日凌晨二時許飲用酒類，明知其已因服用酒類，達不能安全駕駛動
    力交通工具之程度，竟仍於同日下午三時二十六分許，駕駛劉金蘭所有、車牌號
    碼ＶＱ０六二八號（車牌業因逾期檢驗經註銷而未懸掛）動力交通工具自用小客
    車，沿高雄縣旗山鎮○道○號○路由東向西方向行駛，至高雄縣旗山鎮○道○號
  ○路東向二十七公里處，因甲○○駕駛之車輛未懸掛車牌為警攔檢，發現甲○○
    呼氣帶有濃厚酒味，即對甲○○進行酒精濃度測試，經測得其呼氣酒精濃度為一
    ‧０六亳克＼公升，而發覺上情。
二、案經國道公路警察局移送臺灣高雄地方法院檢察署檢察官偵查起訴。
    理    由
一、訊據被告甲○○對於右揭時、地飲用酒類，明知已因服用酒類，達不能安全駕駛
    動力交通工具之程度，竟仍駕駛動力交通工具沿高雄縣旗山鎮○道○號○路由東
    向西方向行駛，至高雄縣旗山鎮○道○號○路東向二十七公里處，因其所駕車輛
    未懸掛車牌為警攔檢，當場測得其呼氣酒精濃度為一‧０六亳克＼公升等情坦承
    不諱，核與現場處理員警即內政部警政署國道公路警察局員警洪義盛、趙義正報
    告內容相符，並有內政部警政署國道公路警察局舉發違反道路交通管理事件通知
    單、酒精濃度檢測單、刑法第一百八十五條之三案件測試觀察紀錄表附卷可資佐
    憑。
二、按刑法第一百八十五條之三規定所謂「不能安全駕駛」，係抽象危險犯，並不以
    發生具體危險為必要，對於呼氣酒精濃度已達每公升０．五五毫克（０．五五亳
    克＼公升）以上，肇事率為一般正常人之十倍，認為已達不能安全駕車之標準，
    此業經法務部八十八年五月十八日以法八八檢字第００一六六九號函告週知，應
    為絕對不能安全駕駛動力交通工具；而就醫學文獻所知，酒精對人體造成之影響
    ，於呼氣時酒精濃度達每公升０‧二五毫克（約合體內血液中酒精濃度五０亳克
    ＼公升或百分之零點零五）即會輕度中毒，造成輕度協調功能降低，呼氣酒精濃
    度達每公升０‧五毫克時（約合體內血液中酒精濃度一００亳克＼公升或百分之
    零點一）屬輕到中度中毒症狀，出現反應較慢、感覺減低、影響駕駛之狀況，又
    飲酒後一小時許，其體內血液酒精濃度可達最高，飲酒一小時後其體內之酒精濃
    度隨即消減，此亦分別有行政院國軍退除役官兵輔導委員會臺北榮民總醫院八十
    八年八月五日（八八）北總內字第二六八六八號函、八十八年十月二十六日（八
    八）院賓文廉字第一三四０七號臺灣高等法院函附台北醫學院附設醫院精神科主
    任蔡尚穎「酒精對人體生理與行為之影響」一文可據。本件被告甲○○於九十年
    八月三日下午三時二十六分許在高雄縣旗山鎮○道○號○路東向二十七公里處為
    警攔檢當場測得之呼氣酒精濃度為一‧０六亳克＼公升，前已述及，其呼氣酒精
    濃度已逾０．五五亳克＼公升，應認已達不能安全駕駛動力交通工具之標準，本
    件事證已臻明確，被告犯行洵堪認定，應依法論科。
三、核被告甲○○所為，係犯刑法第一百八十五之三條服用酒類不能安全駕駛動力交
    通工具而駕駛罪。又被告甲○○於八十八年間曾因違反商業登記法經臺灣高雄地
    方法院高雄簡易庭判處有期徒刑三月確定，於八十九年一月五日執行完畢，於有
    期徒刑行完畢後五年內再犯本件有期徒刑以上之罪，為累犯，應依法加重其刑，
    亦有臺灣高等法院被告全國前案紀錄表、臺灣高雄地方法院高雄簡易庭八十八年
    度雄簡字第五四八號刑事判決在卷可考。原審認被告罪證明確，參酌被告呼氣酒
    精濃度高達一‧０六亳克＼公升，依刑事訴訟法第四百四十九條第一項前段、第
    四百五十四條第二項，刑法第一百八十五條之三、第四十一條第一項前段、第四
    十七條予以論科，量處有期徒刑六月，並諭知易科罰金之折算標準，其認事用法
    尚無不合，量刑亦稱妥適，被告空言爭執原審量刑過重，自無理由，應予駁回。
據上論斷，應依刑事訴訟法第四百五十五之一條第三項、第三百六十八條，判決如主
文。
本案經檢察官王柏敦到庭執行職務。
中      華      民      國    九十一    年    二      月      六      日
                                  臺灣高雄地方法院刑事第三庭
                                    審判長法  官    裕  斗
                                          法  官  孫  啟  強
                                          法  官  洪  文  慧
右正本證明與原本無異。
不得上訴。
                                          書記官  蔡  維  容
中    華    民    國      九十一      年      二      月      六      日
